【裁判字號】    94,上易,854
【裁判日期】    950118
【裁判案由】    侵占
【裁判全文】
臺灣高等法院高雄分院刑事判決         94年度上易字第854號
上訴人  臺灣高雄地方法院檢察署檢察官
被  告  甲○○○
上列上訴人因被告侵占案件，不服臺灣高雄地方法院94年度易字
第1545號中華民國94年10月26日第一審判決（起訴案號：臺灣高
雄地方法院檢察署94年度偵字第10500 號），提起上訴，本院判
決如下：
    主  文
原判決撤銷。
甲○○○意圖為自己不法之所有，而侵占其他離本人所持有之物
，處罰金參仟元，如易服勞股，以參佰元折算壹日。
    事  實
一、甲○○○於民國94年4 月8 日某時許，在高雄縣路竹鄉○○
    路與保寧路交界處一片無人耕作雜草叢生之農田邊產業道路
    旁，發現白鐵700 公斤（係設在高雄縣路竹鄉○○路345 號
    燁茂實業股份有限公司【下稱燁茂公司】前於94年4 月8日
    ，遭不詳人士徒手扳開鐵皮浪板所圍之圍牆，進入工廠內，
    竊取該公司放置於圍牆邊已剪裁之白鐵【品名冷軋不鏽鋼鋼
    捲】700 公斤而暫時放置於此），甲○○○明知此白鐵係他
    人所竊，置於該地，為脫離本人持有之物，竟意圖為自己不
    法之所有，以手推車分批將該白鐵運回高雄縣永安鄉○○村
    ○○路323 號住處，伺機販售而予以侵占入己。嗣於同年月
    13日17時20分許，被告甲○○○在上開住處欲將此等白鐵販
    售與收購廢金屬之許澄田、蔡進成2 人時，為路過之燁茂公
    司行政公安主任阮澎生發現而報警查獲，並扣得上開白鐵。
二、案經高雄縣警察局岡山分局移送台灣高雄地方法院檢察署檢
    察官偵查起訴。
    理  由
一、訊據被告甲○○○雖供承有於上開時、地取得白鐵700 公斤
    ，惟矢口否認有侵占離本人所持有之物之犯行，辯稱：伊在
    路旁拾獲該批白鐵，非行竊所得，且伊不識字，不知是何人
    所有，並無侵占該批白鐵之犯意云云。
二、然查：上開白鐵係燁茂公司所有，於上開時、地遭竊，嗣於
    94年4 月13日17時20分許，被告甲○○○在上開住處欲將此
    等白鐵販售與收購廢金屬之許澄田、蔡進成2 人時，為路過
    之燁茂公司行政公安主任阮澎生發現而報警查獲之事實，業
    據證人阮澎生於原審證述明確，而該批白鐵係燁茂公司向燁
    聯公司所買進，亦有該批白鐵產品編號之交運單及失竊時向
    警方報案之刑事案件報案三聯單各1 份在卷足憑，並有燁茂
    公司領回上開白鐵700 公斤之領據1 份、查獲時現場照片26
    張附於警卷足稽。則該批白鐵應係燁茂公司所有，於上開時
    、地遭不詳姓名之行竊者所竊得，而放置於高雄縣路竹鄉○
    ○路與保寧路交界處無人耕作雜草叢生之農田邊產業道路旁
    ，應可確定。又該批白鐵有700 公斤之多，數量不少，價值
    亦有新台幣28,000元，顯非不詳姓名之行竊者不要之物，應
    係不詳姓名之行竊者竊得該批白鐵後，先將之放置於該處，
    而離本人所持有之物，被告竟將之據為已有，是其侵占離本
    人所持有之物甚明。所辯：伊並無侵占之犯意云云，顯係卸
    責飾詞，不足採信，其犯行堪以認定。
三、核被告所為，係犯刑法第337 條侵占離本人所持有之物罪。
    原審以不能證明被告犯行，諭知無罪之判決，尚有未洽，檢
    察官上訴意旨，指摘原判決諭知被告無罪不當，為有理由，
    自應由本院將原判決撤銷改判，爰審酌被告已年逾80歲，且
    該批白鐵僅價值2 萬餘元等一切情狀，量處如主文第二項所
    示之刑，並諭知罰金易服勞股之折算標準。
據上論結，應依刑事訴訟法第369 條第1 項前段、第364 條、第
299 條第1 項前段，刑法第337 條、第42條第2 項、罰金罰鍰提
高標準條例第1條前段、第2條，判決如主文。
本案經檢察官陳國全到庭執行職務。
中    華    民    國    95    年    1     月    18    日
                  刑事第六庭  審判長法  官  王憲義
                                    法  官  張盛喜
                                    法  官  李璧君
以上正本證明與原本無異。
不得上訴。
中    華    民    國    95    年    1     月    18    日
                                    書記官  林淑敏
附錄本件判決論罪科刑法條：
中華民國刑法第337 條
(侵占遺失物罪)
意圖為自己或第三人不法之所有，而侵占遺失物、漂流物或其他
離本人所
持有之物者，處5 百元以下罰金。


司法院資訊處製作；財團法人民間司法改革基金會備份。
